臺灣高雄地方法院刑事判決　　　　　　100年度審訴字第300號
公　訴　人　臺灣高雄地方法院檢察署檢察官
被　　　告　郭健良
上列被告因毒品危害防制條例案件，經檢察官提起公訴（99年度
毒偵字第6583、6972號），本院合議庭裁定由受命法官獨任進行
簡式審判程序，判決如下：
    主  文
郭健良施用第一級毒品，累犯，處有期徒刑柒月。又施用第一級
毒品，累犯，處有期徒刑玖月，扣案殘留海洛因之注射針筒壹支
，沒收銷燬之。應執行有期徒刑壹年貳月，扣案殘留海洛因之注
射針筒壹支，沒收銷燬之
    事  實
一、郭健良前因施用毒品案件，經本院裁定送觀察勒戒後，認無
    繼續施用毒品之傾向，而於民國96年5 月28日觀察、勒戒執
    行完畢，自臺灣高雄看守所附設勒戒處所釋放，並由臺灣高
    雄地方法院檢察署檢察官以96年度毒偵字第1532號為不起訴
    處分確定。又因施用毒品案件，經本院分別以96年度訴字第
    5442號判決判處有期徒刑7 月，及以97年度審訴字第1019號
    判決判處有期徒刑8 月、3 月，應執行有期徒刑10月確定；
    另因詐欺案件，經本院以97年度審簡字第6089號判處拘役55
    日確定，上開案件接續執行，於98年6 月19日因縮短刑期假
    釋出監並付保護管束，而於98年12月9 日因保護管束期滿未
    經撤銷假釋，視為已執行完畢（構成累犯）。
二、詎郭健良仍未戒絕毒癮，竟基於施用第一級毒品海洛因之犯
    意，於99年8 月13日某時，在高雄市橋頭區青埔捷運站廁所
    內，以將第一級毒品海洛因置入針筒內，摻水稀釋後，注射
    靜脈血管之方式，施用第一級毒品海洛因1 次。嗣於同日下
    午2 時50分許，在上開地點，因形跡可疑為警攔查，郭健良
    於有偵查犯罪權限之機關及公務員發覺其犯罪前，向警自承
    其上述施用第一級毒品犯行，經警徵得其同意採尿送驗結果
    呈可待因、嗎啡陽性反應，始悉上情。
三、郭健良另基於施用第一級毒品海洛因之犯意，於99年9 月2
    日凌晨0 時許，在高雄市前鎮區某處，以將第一級毒品海洛
    因置入針筒內，摻水稀釋後，注射靜脈血管之方式，施用第
    一級毒品海洛因1 次。嗣於同日凌晨1 時15分許，在高雄市
    ○○路與漁港東一路口，因形跡可疑為警盤查，經警徵得其
    同意執行搜索，當場扣得郭健良所有殘留海洛因之注射針筒
    1 支。並經徵得其同意採集尿液送驗，結果呈可待因、嗎啡
    陽性反應，始悉上情。
四、案經高雄市政府警察局前鎮分局、岡山分局報告臺灣高雄地
    方法院檢察署檢察官偵查起訴。
    理  由
一、程序部分：
    本件被告郭健良所犯均為死刑、無期徒刑或最輕本刑為3 年
    以上有期徒刑以外之罪，其於準備程序中就被訴事實為有罪
    之陳述，經告知簡式審判程序之旨，並聽取公訴人及被告之
    意見後，依刑事訴訟法第273 條之1 第1 項規定，裁定由受
    命法官獨任進行簡式審判程序，合先敘明。
二、認定犯罪事實所憑之證據及理由：
    訊據被告郭健良對於上揭先後施用第一級毒品海洛因2 次之
    犯行於本院審理時均供承不諱；而被告先後2 次所採之尿液
    檢體，經分送台灣檢驗科技股份有限公司及高雄市立凱旋醫
    院以酵素免疫分析法及氣相層析質譜法檢驗結果，均呈現可
    待因、嗎啡陽性反應，此有台灣檢驗科技股份有限公司99年
    8 月31日KＺ000000000000號濫用藥物檢驗報告及高雄縣政府
    警察局岡山分局橋頭分駐所毒品案件嫌犯尿液採證檢驗對照
    表（尿液代號：岡990343號）、高雄市立凱旋醫院99年10月
    21日濫用藥物尿液檢驗報告及高雄市政府警察局前鎮分局草
    衙派出所查獲毒品案件犯罪嫌疑人姓名對照表（尿液編號：
    I-859 ）各1 份附卷可稽；扣案之注射針筒1 支，經送驗結
    果亦確殘留有海洛因，有高雄醫學大學附設中和紀念醫院10
    0 年2 月15日檢驗報告（報告編號：00000-00）1 紙存卷可
    佐，是被告之自白核與事實相符，應堪採信。本案事證明確
    ，被告上開施用第一級毒品2 次之犯行，均堪認定。
三、論罪科刑：
  (一)按觀察、勒戒或強制戒治執行完畢釋放後，5 年內再犯毒品
    危害防制條例第10條施用毒品之罪者，應依法追訴，毒品危
    害防制條例第23條第2 項定有明文。本件被告前經本院裁定
    送觀察勒戒，嗣於96年5 月28日執行完畢釋放乙節，有臺灣
    高等法院被告前案紀錄表1 份在卷可參，是被告於觀察勒戒
    執行完畢釋放後，5 年內再犯本件施用第一級毒品罪行，依
    前開法條之規定，應依法追訴，本院就被告本件施用毒品犯
    行，自得依法論罪科刑。
  (二)按海洛因係屬毒品危害防制條例第2 條第2 項第1 款所稱之
    第一級毒品，依法不得施用。核被告郭健良所為，均係犯毒
    品危害防制條例第10條第1 項之施用第一級毒品罪。被告先
    後2 次持有第一級毒品後進而施用，其施用前持有之低度行
    為均應為施用之高度行為所吸收，故均不另論其持有毒品罪
    。被告所犯上開施用第一級毒品之2 罪間，犯意各別，應予
    分論併罰。又被告有如事實欄所載徒刑之宣告及執行完畢情
    形，有臺灣高等法院被告前案紀錄表1 份在卷可稽，其於前
    開有期徒刑執行完畢後5 年內，故意再犯本件有期徒刑以上
    之2 罪，均應依刑法第47條第1 項之規定論以累犯，在各施
    用第一毒品罪刑項下加重其刑。又被告99年8 月13日係因形
    跡可疑為警攔查，並在警方未掌握何客觀跡證顯示被告涉犯
    施用毒品之情形下，自行坦承上述施用第一級毒品犯行，有
    查獲員警呂斌誠職務報告1 紙附卷可憑，堪認被告此舉合於
    自首要件，爰依刑法第62條前段規定，在其99年8 月13日該
    次所犯施用第一級毒品罪刑項下減輕其刑，並依法先加後減
    之。爰審酌被告前已因施用毒品案件經觀察勒戒，猶未徹底
    戒除毒癮，本不宜寬貸，惟念其犯後坦承犯行，併考量施用
    毒品乃自戕一己之身體健康，並具有病患性人格之特質，其
    行為本身對社會所造成之危害並非直接、鉅大等一切情狀，
    分別量處如主文所示之刑，並定應執行之刑，以資懲儆。至
    檢察官雖具體求刑為應執行有期徒刑1 年6 月，然綜合上揭
    量刑事由暨被告於觀察勒戒執行完畢後再犯施用毒品案件之
    次數，認尚嫌過重，附此敘明。
  (三)至扣案注射針筒1 支，經送驗結果，認確殘留有第一級毒品
    海洛因，業如上述，而注射針筒與其上殘留之毒品，衡情已
    難以分析剝離，自應整體視為毒品，不問屬於犯人與否，均
    應依毒品危害防制條例第18條第1 項前段之規定，為沒收銷
    燬之諭知。
據上論斷，應依刑事訴訟法第273 條之1 第1 項、第284 條之1
、第299 條第1 項前段，毒品危害防制條例第10條第1 項、第18
條第1 項，刑法第11條、第47條第1 項、第62條前段、第51條第
5款 ，判決如主文。
本案經檢察官李怡增到庭執行職務。
中    華    民    國   100    年    3     月    30    日
                  刑事第十庭    法  官  王  琁
以上正本證明與原本無異。
如不服本判決應於收受本判決後10日內向本院提出上訴書狀，並
應敘述具體理由，如未敘述上訴理由者，應於上訴期間屆滿後20
日內補提理由書狀於本院（均須按他造當事人之人數附繕本）「
切勿逕送上級法院」。
中    華    民    國   100    年    3     月    30    日
                                書記官  王淑娟
附錄本案論罪科刑法條：
毒品危害防制條例第10條第1項
施用第一級毒品者，處 6 月以上 5 年以下有期徒刑。